【裁判字號】    90,易,1887
【裁判日期】    900629
【裁判案由】    毒品危害防制條例
【裁判全文】
臺灣臺中地方法院刑事判決                          九十年度易字第一八八七號
    公  訴  人  台灣台中地方法院檢察署檢察官
    被      告  甲○○
右列被告因違反毒品危害防制條例案件，經檢察官提起公訴（九十年度毒偵字第二二
七六號），本院判決如左：
    主      文
甲○○連續施用第二級毒品，累犯，處有期徒刑捌月，扣案之安非他命壹包（含袋重
零點伍公克）沒收銷燬之。
    理      由
一、甲○○前於民國（下同）八十四年間曾犯搶奪罪及違反麻醉藥品管理條例等案件
    ，其後於八十七年間又因竊盜罪，經本院判處有期徒刑一年確定；同年間亦曾因
    施用毒品案件，先後經本院以八十七年度毒聲字第七五九號及八十七年度毒聲字
    第一四三一號裁定送觀察、勒戒兩次後，均因無繼續施用毒品之傾向，而由臺灣
    臺中地方法院檢察署檢察官先後於八十七年七月三十日及同年九月二日分別以八
    十七年度偵字第一四八五一號、八十七年度偵字第一七八五二號為不起訴處分，
    並均確定在案。嗣於八十八年間復再因施用毒品案件，經本院以八十八年度毒聲
    字第一七九八號裁定令入戒治處所施以強制戒治，經執行屆滿三月，因其成效經
    評定為合格，無繼續戒治之必要，由本院於八十八年八月十六日以八十八年度毒
    聲字第四九○二號裁定停止戒治，所餘戒治期間付保護管束，至八十九年四月十
    五日交付保護管束期滿，且該施用毒品案件，並經本院台中簡易庭判處有期徒刑
    六月，如易科罰金，以三百元折算一日確定。其後上開竊盜及施用毒品二案件並
    經本院裁定應執行有期徒刑一年四月確定，並於八十九年一月十三日執行完畢。
    乃甲○○猶不知警惕、悔改，其明知安非他命係毒品危害防制條例所稱之第二級
    毒品，竟基於施用該毒品之概括犯意，自九十年二月間某日起至同年四月二十五
    日上午八時止，在台中縣太平市○○路○段二０九巷十五號住處，以安非他命置
    於玻璃管內用火燒烤產生氣體以口鼻吸用之方式，連續多次施用第二級毒品安非
    他命，約二、三天施用一次。迨九十年四月二十五日上午十時三十五分許，在台
    中縣太平市○○○街五十六巷口，因行跡可疑，經警盤查查獲，並扣得其持有供
    施用之第二級毒品安非他命一包（含袋重○．五公克）。
二、案經臺中縣警察局霧峰分局報請臺灣臺中地方法院檢察署檢察官偵查起訴。
    理      由
一、右揭事實，業據被告甲○○於警訊、偵查及本院審理時均坦白承認，且其於九十
    年四月二十五日為警查獲後所採集之尿液經送檢驗結果，確呈安非他命陽性反應
    ，有台中縣衛生局於九十年五月十八日所出具之檢驗尿水報告書一份附偵查卷可
    稽，此外，復有被告持有供施用之安非他命一包（含袋重○．五公克）扣案可資
    佐證，足徵被告之自白確與事實相符，堪以採信。又被告前於八十七年間曾因施
    用毒品案件，先後經本院以八十七年度毒聲字第七五九號及八十七年度毒聲字第
    一四三一號裁定送觀察、勒戒兩次後，均因無繼續施用毒品之傾向，而由臺灣臺
    中地方法院檢察署檢察官先後於八十七年七月三十日及同年九月二日分別以八十
    七年度偵字第一四八五一號、八十七年度偵字第一七八五二號為不起訴處分確定
    。其後於八十八年間復因施用毒品案件，經本院以八十八年度毒聲字第一七九八
    號裁定令入戒治處所施以強制戒治，經執行屆滿三月，因其成效經評定為合格，
    無繼續戒治之必要，由本院於八十八年八月十六日以八十八年度毒聲字第四九○
    二號裁定停止戒治，所餘戒治期間付保護管束，至八十九年四月十五日交付保護
    管束期滿，且該施用毒品案件，並經本院台中簡易庭判處有期徒刑六月，如易科
    罰金，以三百元折算一日確定等情，亦有臺灣高等法院被告全國前案紀錄表、臺
    灣臺中地方法院檢察署刑案資料查註紀錄表及本院八十八年度中簡字第一○二五
    號判決書各一份附卷可參，並經本院調取臺灣臺中地方法院檢察署八十八年度執
    更字第二三三九號執行案卷查閱無誤。是綜上所述，本件事證已臻明確，被告施
    用第二級毒品之犯行，堪以認定。
二、查安非他命係毒品危害防制條例第二條第二項所定之第二級毒品，不得非法持有
    及施用。而被告甲○○先後二次經依同條例第二十條第二項由檢察官為不起訴處
    分確定後，嗣又因施用毒品案件，經本院裁定令入戒治處所施以強制戒治，且該
    施用毒品案件，經本院判處有期徒刑六月確定後，三犯以上同條例第十條之罪，
    亦已如前述。是被告非法施用安非他命之行為，核係犯毒品危害防制條例第十條
    第二項之施用第二級毒品罪。被告為施用安非他命而持有該等毒品之低度行為，
    已為其施用之高度行為所吸收，不另論罪。又被告先後多次施用毒品安非他命之
    行為，時間緊接，犯意概括，觸犯構成犯罪要件相同之罪名，應依連續犯之規定
    論以一罪，並依法加重其刑。次查，被告於八十七年間曾因竊盜罪，經本院判處
    有期徒刑一年確定；嗣於八十八年間又因施用毒品案件，經本院台中簡易庭判處
    有期徒刑六月，如易科罰金，以三百元折算一日確定；其後上開二案件並經本院
    裁定應執行有期徒刑一年四月確定，並於八十九年一月十三日執行完畢，此有臺
    灣高等法院被告全國前案紀錄表及臺灣臺中地方法院檢察署刑案資料查註紀錄表
    各一份附卷可按，其受有期徒刑之執行完畢後，五年以內再犯有期徒刑以上本案
    之罪，為累犯，應依法遞加重其刑。爰審酌被告甲○○有事實欄所載之不良素行
    紀錄，此有上開前案紀錄表在卷可參，其施用足以導致精神障礙、性格異常、甚
    至造成生命危險之毒品，雖嚴重戕害身體健康，但並未危害他人，及本件犯罪動
    機、目的、手段、犯罪情節，並審酌本案其施用毒品安非他命之期間、頻率，犯
    罪所生之危害及被告犯後坦承犯行，態度良好等一切情狀，量處如主文所示之刑
    ，以示懲儆。
三、扣案之被告持有供施用之安非他命一包（含袋重○．五公克），既為第二級毒品
    ，自應依毒品危害防制條例第十八條第一項前段之規定沒收銷燬之。
據上論斷，應依刑事訴訟法第二百九十九條第一項前段，毒品危害防制條例第十條第
二項、第二十三條第二項，第十八條第一項前段，刑法第十一條前段、第五十六條、
第四十七條，判決如主文。
中      華      民      國      九十      年     六     月    二十九    日
                                    臺灣臺中地方法院刑事第七庭
                                        法  官  吳美蒼
右正本證明與原本無異。
如不服本判決，應於送達後十日內向本院提出上訴狀（須附繕本），上訴於台灣高等
法院台中分院。
                                        書記官
中      華      民      國      九十      年     七     月      三      日
附錄本案論罪科刑法條：
毒品危害防制條例第十條第二項：施用第二級毒品者，處三年以下有期徒刑。


司法院資訊處製作；財團法人民間司法改革基金會備份。
